# 关于租赁及返利的业务判断

提问人：flome 时间：2021-03-07 15:17:00
求助，公司主营销售汽车，对销售达标的经销商奖励了一年的汽车使用权，汽车租赁的租金应该作为租赁费用计入销售费用中还是作为返利冲收入，谢谢。
如何判断该业务是租赁还是返利。

回答人：chenyiwei
这属于以实物（非现金）形式兑现的返利，也应当冲减收入。冲减收入的金额为该项使用权资产的公允价值。